臺灣高等法院高雄分院刑事判決
111年度上訴字第577號
上  訴  人  臺灣高雄地方檢察署檢察官
被      告  李玟翌（原名李亞蓉）




上列上訴人因被告違反個人資料保護法等案件，不服臺灣高雄地
方法院110年度訴字第518號，中華民國111年4月29日第一審判決
（起訴案號：臺灣高雄地方檢察署110年度偵緝字第263號），提
起上訴，本院判決如下：
    主  文
原判決撤銷。
甲○○犯公然侮辱罪，處罰金新臺幣參仟元，如易服勞役，以新臺
幣壹仟元折算壹日。
    事  實
一、甲○○前與乙○○（臉書暱稱為「羅○○」）因網路購物發生糾紛
    。甲○○於民國109年2月21日22時許起，在高雄市○○區○○街00
    號租屋處，以網際網路連接臉書網站，在不特定之多數人均
    得瀏覽之「○○○○」臉書粉絲專頁，進行直播，澄清此事時，
    竟基於公然侮辱之犯意，於直播後約21分鐘時，以「你他媽
    的，你王八烏龜子啊」等語，辱罵乙○○，足以貶損乙○○之名
    譽、人格地位及社會評價。
二、案經乙○○訴由臺灣高雄地方檢察署檢察官偵查起訴。 
    理  由
壹、有罪部分（即公然侮辱部分）：
一、證據能力：
　　被告以外之人於審判外之陳述，雖不符刑事訴訟法第159 條
    之1 至之4 等4 條之規定，而經當事人於審判程序同意作為
    證據，法院審酌該言詞陳述或書面陳述作成時之情況，認為
    適當者，亦得為證據；當事人、代理人或辯護人於法院調查
    證據時，知有刑事訴訟法第159 條第1 項不得為證據之情形
    ，而未於言詞辯論終結前聲明異議者，視為有前項之同意，
    同法第159 條之5 定有明文。立法意旨在於傳聞證據未經當
    事人之反對詰問予以核實，原則上先予排除；惟若當事人已
    放棄反對詰問權，於審判程序中表明同意該等傳聞證據可作
    為證據；或於言詞辯論終結前未聲明異議，基於尊重當事人
    對傳聞證據之處分權，及證據資料愈豐富，愈有助於真實發
    見之理念，且強化言詞辯論主義，使訴訟程序得以順暢進行
    ，上開傳聞證據亦均具有證據能力。查本案判決所引用具傳
    聞性質之各項證據資料，因檢察官、被告甲○○均同意有證據
    能力（詳本院卷第48頁），本院審酌各該傳聞證據作成時之
    情況，認均與本件待證事實具有關聯性，且查無證據足以證
    明言詞陳述之傳聞證據部分，陳述人有受外在干擾、不法取
    供或違反其自由意志而陳述之情形；書面陳述之傳聞證據部
    分，亦無遭變造或偽造之情事，衡酌各該傳聞證據，作為本
    案之證據亦屬適當，自均得為證據，而均有證據能力。
二、訊據被告甲○○否認有何公然侮辱犯行，辯稱：當下只是要開
    直播澄清，因為被騷擾到情緒爆發，並非針對或特意去罵告
    訴人乙○○，這些都是情緒上之話語，並無公然侮辱之意思等
    語。經查：
　㈠被告前與告訴人（臉書暱稱為羅○○）因網路購物發生糾紛，
    於109年2月21日22時許起，在高雄市○○區○○街00號租屋處，
    以網際網路連接臉書網站，在「○○○○」臉書粉絲專頁，進行
    直播，澄清此事，於直播後約21分鐘時，表示：「你他媽的
    ，你王八烏龜子啊」等語之事實，業據被告於原審準備程序
    及審理中自承在卷（詳原審訴字卷第57頁之不爭執事項、第
    113頁），核與告訴人於偵查及原審審理中證述相符（詳偵
    一卷第15頁以下；原審訴字卷第105頁以下），並經本院當
    庭播放直播錄影光碟勘驗屬實，有勘驗筆錄及附件勘驗報告
    可參（詳本院卷第69頁、第80頁）。故此部分之事實，應堪
    認定。
　㈡被告於109年2月21日22時許起，在高雄市○○區○○街00號租屋
    處，以網際網路連接臉書網站，在「○○○○」臉書粉絲專頁，
    進行直播之目的，係欲澄清其與告訴人即「羅○○」因網路購
    物發生糾紛之事等情，業經本院認定如前。再者，參以被告
    於直播後約2分鐘時，即分別表示：「出來面對，不要只會
    檢舉我」、「我哪一樣對不起你，你可以跟我說，我虛心接
    受，但當你們不對，我忍無可忍就無須再忍」、「直接打字
    才是證據，我要的是直接打字證據」、「羅○○出來，吳志煒
    你也打字出來」等語；於直播後約21分鐘時，表示：「你他
    媽的，你王八烏龜子啊」等語之前，復表示：「我現在要叫
    他本人出來講話對峙…為什麼他不敢打了」等語之事實，另
    經本院當庭播放直播錄影光碟勘驗屬實，有勘驗筆錄及附件
    勘驗報告可參（詳本院卷第69頁、第79頁、第80頁）。堪認
    被告於進行直播時，係要求告訴人即「羅○○」出來面對、解
    釋，但因告訴人即「羅○○」仍未出來面對、解釋，故以「你
    他媽的，你王八烏龜子啊」等語，辱罵告訴人即「羅○○」。
    上開話語應係針對告訴人即「羅○○」。
　㈢刑法上之公然侮辱罪，祗須侮辱行為足使不特定人或多數人
    得以共見共聞之狀況，即行成立（參照司法院院字第2033號
    、第第2179號等解釋）。又侮辱，乃謾罵嘲弄或其他輕蔑他
    人人格之行為，且須出於侮辱之故意，而具有妨害他人名譽
    之危險，始足當之。亦即行為人須出於主觀侮辱他人之犯意
    ，以言語、文字或動作表示不屑輕蔑或攻擊其人格之意思，
    而足以對於個人在社會上所保持之人格及地位，在客觀上業
    已達到貶損其名譽及尊嚴評價之程度。另所謂侮辱，乃對他
    人為輕蔑表示之行為，其內涵須具有足使他人在精神上、心
    理上有感受到難堪或不快之虞者，亦即侮辱行為本身須具有
    侵害他人感情、名譽之一般危險。爰審酌被告於「○○○○」臉
    書粉絲專頁，進行直播時，以「你他媽的，你王八烏龜子啊
    」等語，辱罵告訴人之事實，業如前述。而被告進行直播時
    ，「○○○○」臉書粉絲專頁，計有5,912人次觀看之事實，有
    直播畫面擷圖可參（詳警卷第14頁）。是被告於「○○○○」臉
    書粉絲專頁，進行直播時，應屬不特定之多數人均得以共見
    共聞之公然狀態。再者，「你他媽的，你王八烏龜子啊」等
    語，在社會評價及一般人通常口語用語上，通常係指不雅及
    不莊重之語，足以令人感到難堪、不快。被告對告訴人為上
    開言語，因該言語已具針對性，且係被告就無涉公益或公眾
    事務之私人爭端，所為之挑釁、攻擊性言論，當然會使告訴
    人感覺人格遭受攻擊，足以貶損其名譽及尊嚴評價，已達告
    訴人不可容忍之程度。因此，依前開說明，被告在「○○○○」
    臉書粉絲專頁，進行直播之不特定多數人得共見共聞之場合
    下，對告訴人為上開言語，應已該當公然侮辱罪之構成要件
    。被告尚難以之前曾受騷擾，一時情緒失控為由，解免其刑
    責。其前開所辯，尚無法為其有利之認定。
　㈣綜上，本件事證明確，被告公然侮辱犯行，堪以認定。
三、論罪部分：　　
　　核被告所為，係犯刑法第309條第1項之公然侮辱罪。
四、撤銷改判之理由：　　
　　被告對於告訴人為公然侮辱行為之事實，業經本院認定如前
    。原判決以此部分不能證明被告犯罪，而諭知被告無罪，尚
    有未洽。檢察官以被告此部分應成立犯罪為由，提起上訴，
    指摘原判決此部分不當，為有理由，至於其他部分（即違反
    個人資料保護法及恐嚇部分），則無理由（詳後述），自應
    由本院將原判決撤銷改判。爰審酌被告僅因細故，未思以理
    性溝通方式處理，竟公然侮辱告訴人，貶損告訴人之人格及
    社會評價，行為實有可議之處。衡酌被告犯後否認犯行，未
    與告訴人達成和解，填補告訴人所受損害。並參以被告之犯
    罪動機、本件犯罪所生危害；及其自陳國中肄業，之前擔任
    直播主，目前在市場打零工，月薪約新臺幣1萬餘元，已婚
    ，3小孩均已成年，須扶養母親（詳原審訴字卷第114頁；本
    院卷第76頁）等一切情狀，量處如主文第2項所示之刑，並
    參酌前開犯罪情狀，諭知如主文第2項所示之易服勞役折算
    標準。
貳、不另為無罪判決部分（即違反個人資料保護法及恐嚇部分）
    ：
一、公訴意旨略以：被告與告訴人原係網路買賣商品認識，雙方
    因故生有嫌隙，被告意圖損害他人之利益，竟基於違反個人
    資料保護法及恐嚇之犯意，於109年2月1日22時許，以網際
    網路連接臉書網站，在不特定人均得瀏覽之「○○○○」臉書粉
    絲專頁直播時，先公開其與告訴人（臉書暱稱為羅○○）臉書
    私訊內容（包含告訴人現居地址及聯絡方式等個人資料，內
    容詳卷），使瀏覽直播者得特定被告所指對象為告訴人後，
    並以「順便把羅○○給我帶來，要死一起死，黃泉路上有一起
    陪」、「羅○○你如果真的站在我家，我跟你說我甘願一命賠
    一命，你看我敢還不敢」等語恐嚇告訴人，使告訴人心生畏
    懼等情。因認被告涉犯個人資料保護法第41條之非公務機關
    非法利用個人資料、刑法第305條之恐嚇罪嫌等語。
二、被告未經審判證明有罪確定前，推定其為無罪；犯罪事實，
    應依證據認定之，無證據不得認定犯罪事實；不能證明被告
    犯罪或其行為不罰者應諭知無罪之判決，刑事訴訟法第154 
    條、第301 條第1 項分別定有明文。又依據刑事訴訟法第16
    1 條第1 項規定，檢察官就被告犯罪事實，應負舉證責任，
    並指出證明之方法。因此，檢察官對於起訴之犯罪事實，應
    負提出證據及說服之實質舉證責任。倘其所提出之證據，不
    足為被告有罪之積極證明，或其指出證明之方法，無從說服
    法院以形成被告有罪之心證，基於無罪推定之原則，自應為
    被告無罪判決之諭知（最高法院92年度台上字第128號判例
    意旨參照）。
三、檢察官認被告涉犯非公務機關非法利用個人資料、恐嚇罪嫌
    ，係以被告之自白、告訴人之證述、直播譯文及擷圖等證據
    ，為其論斷依據。訊據被告堅決否認有何非公務機關非法利
    用個人資料、恐嚇等犯行，辯稱：當下只是要開直播澄清，
    要給大家看我有出貨，才會拿手機出來給大家看，是不經意
    滑到告訴人個資，沒有洩漏個資之意思。因為被騷擾到情緒
    爆發，這些都是情緒上之話語，並無恐嚇之意思等語。經查
    ：
　㈠被告前與告訴人（臉書暱稱為羅○○）因網路購物發生糾紛，
    於109年2月21日22時許起，在高雄市○○區○○街00號租屋處，
    以網際網路連接臉書網站，在「○○○○」臉書粉絲專頁，進行
    直播，澄清此事，於直播後約11分鐘時，顯示其與告訴人臉
    書私訊內容（包含告訴人現居地址及聯絡方式等個人資料）
    ；於直播後約39分44秒、1時4分時許，分別表示：「順便把
    羅○○給我帶來，要死一起死，黃泉路上有一起陪」、「羅○○
    你如果真的站在我家就對啦，我跟你說我甘願一命賠一命，
    你看我敢還不敢」等語之事實，業據被告於原審準備程序及
    審理中自承在卷（詳原審訴字卷第57頁之不爭執事項、第11
    3頁），核與告訴人於偵查及原審審理中證述相符（詳偵一
    卷第15頁以下；原審訴字卷第105頁以下），並經本院當庭
    播放直播錄影光碟勘驗屬實，有勘驗筆錄及附件勘驗報告可
    參（詳本院卷第69頁、第71頁、第79頁、第81頁、第82頁）
    。故此部分之事實，應堪認定。
　㈡非公務機關非法利用個人資料部分：
　⒈意圖為自己或第三人不法之利益或損害他人之利益，而違反
    個人資料保護法第6 條第1 項、第15條、第16條、第19條、
    第20條第1 項規定，或中央目的事業主管機關依第21條限制
    國際傳輸之命令或處分，足生損害於他人者，處5 年以下有
    期徒刑，得併科新臺幣1 百萬元以下罰金，個人資料保護法
    第41條定有明文。該條所稱「意圖為自己或第三人不法之利
    益」，應限於財產上之利益；至所稱「損害他人之利益」，
    則不限於財產上之利益（最高法院109年度台上大字第1869
    號刑事裁定參照）。惟關於所謂「意圖損害他人之利益」之
    不法內涵：
  ①個人資料保護法之立法目的，依同法第1 條之規定，係為規
    範個人資料之蒐集、處理及利用，以避免人格權受侵害，並
    促進個人資料之合理利用。其具體內涵在於保護個人資訊隱
    私權或個人資訊自決權。一般而言，不論行為人之動機或目
    的為何，客觀上違反個人資料保護法之規定（指第41條所示
    之違反規定或命令、處分，下同），足生損害於他人者，原
    則上就已造成對個人資訊隱私權或個人資訊自決權之損害。
    有些僅係單純損害個人資訊隱私權或個人資訊自決權；有些
    除損害個人資訊隱私權或個人資訊自決權外，尚損害個人資
    訊隱私權或個人資訊自決權以外之利益，甚至以損害個人資
    訊隱私權或個人資訊自決權作為手段，達到損害個人資訊隱
    私權或個人資訊自決權以外其他利益之目的。是以，客觀上
    違反資料保護法之規定，對個人損害之範疇及影響之程度各
    有不同。現行新法（104 年12月30日修正公布，105 年3 月
    15日施行）第41條將舊法第41條第1 項單純違反個人資料保
    護法，足生損害於他人部分，加以除罪化，卻增列意圖損害
    他人之利益之特別主觀構成要件要素，只要意圖損害他人之
    利益，而違反個人資料保護法規定，足生損害於他人，即須
    科以刑罰。換言之，一個違反個人資料保護法規定，足生損
    害於他人之情形，如果僅係單純違反，並不處罰；如果意圖
    損害他人之利益而違反，則須科以刑罰，兩者之刑罰效果差
    異甚大。
  ②意圖犯之規定，主要是行為人對客觀構成要件須具有主觀故
    意之外，更要求行為人具有特定之內在意向，為構成要件成
    立之要件，如無此意圖之存在，則意圖犯無法成立。意即意
    圖犯之意圖對於構成要件成立與否，具有決定構成要件該當
    與否之作用，藉此限縮處罰之範圍，避免刑罰過度擴張。一
    般而言，意圖可區分成二種型態。其中一類之意圖，其內心
    意向並非針對法所規定之法益侵害本身，而係針對法益侵犯
    以外，行為人具有特別可責性及危險性之動機。此部分通常
    對於意圖之實現另加規定（如刑法之偽造貨幣罪、偽造有價
    證券罪，偽造所侵害之法益為貨幣、有價證券之純正性，其
    意圖之內涵為行使，已超出該客觀構成要件所保護之法益範
    圍，而限縮其處罰範圍，排除意圖行使之外其他偽造貨幣、
    有價證券之可罰性，如教學、娛樂等用途）。另一類之意圖
    ，其內心意向則涉及法所規定之法益侵害本身，其意圖內容
    多未再以入罪化（如大多數之財產犯罪，此種意向非但針對
    財產之侵害，且係對於財產本身之意向）。新法第41條將單
    純違反個人資料保護法部分，加以除罪化，並增列意圖損害
    他人之利益之要件，其目的應係認為單純違反個人資料保護
    法部分，並無刑罰之必要。必須違反個人資料保護法之主觀
    不法或可非難性程度重大，方有施加刑罰之必要，避免刑罰
    過度擴張。一般而言，行為人「違反第6 條第1 項、第15條
    、第16條、第19條、第20條第1 項規定，或中央目的事業主
    管機關依第21條限制國際傳輸之命令或處分，足生損害於他
    人者」（即舊法第41條第1 項）時，因足生損害於他人，已
    造成對個人資訊隱私權或個人資訊自決權之損害。且行為人
    對於故意違反個人資料保護法規定或命令、處分，造成對個
    人資訊隱私權或個人資訊自決權之損害，不僅主觀上有所認
    知，且其動機及目的，亦與基於損害個人資訊隱私權或個人
    資訊自決權之意思相關。則在此情形下，單純意圖損害他人
    之個人資訊隱私權或個人資訊自決權利益，而「違反第6 條
    第1 項、第15條、第16條、第19條、第20條第1 項規定，或
    中央目的事業主管機關依第21條限制國際傳輸之命令或處分
    ，足生損害於他人者」時，相較於舊法第41條第1 項，實質
    上並無不同，動機及目的並未提昇到具有特別主觀惡性、可
    非難性及危險性之程度，實無必要將原已除罪化之舊法第41
    條第1 項規定，透過意圖犯之規定，再加以入罪化，並將舊
    法第41條第1 項之法定刑部分，由2 年以下有期徒徒提高到
    5 年以下有期徒刑。基此，應認當行為人以侵害個人資料作
    為侵害其他利益之手段時，不再僅單純侵害個人資訊隱私權
    或個人資訊自決權，亦對於其他法律所保護之利益帶來重要
    影響，使侵害個人資訊隱私權或個人資訊自決權之情形，提
    昇到具有主觀不法或可非難性之程度，方有入罪化之必要。
  ③從而，所謂意圖損害他人之利益，其可罰性取決於行為人除
    認知侵害個人資訊隱私權或個人資訊自決權外，是否以追求
    損害其他利益為目的。如僅單純侵害個人資訊隱私權或個人
    資訊自決權，並未追求損害其他利益，應無刑罰之必要。必
    須行為人除侵害個人資訊隱私權或個人資訊自決權外，尚追
    求損害個人資訊隱私權或個人資訊自決權以外之其他利益，
    例如財產、名譽、自由、身體、生命等利益，方有刑罰之必
    要。即意圖損害他人之利益，其利益不包含個人資訊隱私權
    或個人資訊自決權本身。 　　
　⒉被告於直播後約11分鐘時，雖接續顯示其與告訴人臉書私訊
    內容（包含告訴人現居地址及聯絡方式等個人資料）。惟在
    顯示上開告訴人個人資料之前，被告於直播後約9分鐘時，
    邊滑手機邊找資料，表示：「我要給她看我有沒有冤枉她」
    等語；在顯示上開告訴人個人資料之後，被告又表示：「大
    家看清楚一點，你們自己評理，如果你們看不清楚，我請手
    機行截圖PO文進去」、「你們看清楚對話」、「到這裡她就
    把我封鎖了喔！」、「妳收到我的商品了，妳得了便宜還賣
    乖，你以為我就是李安琪（被告暱稱）我就是怕妳就對了，
    是不是？」等語之事實，有勘驗報告可參（詳本院卷第79頁
    、第80頁）。觀之被告顯示上開告訴人個人資料前後之發言
    ，可知被告直播之目的，係欲澄清其與告訴人間之購物糾紛
    ，同時並接續提出其與告訴人之通訊軟體對話內容，證明告
    訴人已收到被告所寄出之商品。則在被告主觀上係欲澄清其
    與告訴人間購物糾紛之下，被告於接續顯示其與告訴人之通
    訊軟體對話內容過程中，未及時注意並篩選，連同將告訴人
    於前述對話中所留之上開個人資料，一併顯示，且於顯示該
    個人資料後不久，隨即接續顯示其他對話內容，其是否有損
    害他人利益之意圖，尚有疑義。
　⒊再者，被告於直播後約21分鐘時，以「你他媽的，你王八烏
    龜子啊」等語，辱罵告訴人；於直播後約39分44秒、1時4分
    時許，分別表示：「順便把羅○○給我帶來，要死一起死，黃
    泉路上有一起陪」、「羅○○你如果真的站在我家就對啦，我
    跟你說我甘願一命賠一命，你看我敢還不敢」等語之事實，
    雖經本院認定如前。惟在被告初為上開公然侮辱話語之前，
    被告已進行直播約21分鐘，在該21分鐘之直播過程中，被告
    除要求告訴人出來面對、解釋，並提供其與告訴人之對話內
    容，證明其所述有據外，並無任何侮辱或恐嚇言語等情，有
    前開勘驗報告可參（詳本院卷第79頁至第80頁）。如被告有
    意透過上開顯示告訴人個人資料之方式，達到損害告訴人名
    譽或恐嚇告訴人之目的，應不至在直播後約21分鐘以後，才
    陸續為上開話語。在被告不無於顯示告訴人前開個人資料之
    後，因一時情緒失控而為上開話語之下，尚難認被告於顯示
    告訴人上開個人資料外，尚追求損害告訴人名譽或恐嚇告訴
    人。依前開說明，被告應無非公務機關非法利用個人資料犯
    行。
　㈢恐嚇部分：　
　　刑法第305 條之恐嚇罪，所稱以加害生命、身體、自由、名
    譽、財產之事，恐嚇他人者，係指以使人生畏怖心為目的，
    而通知將加惡害之旨於被害人而言。若僅在外揚言加害，並
    未對於被害人為惡害之通知，尚難構成本罪。通知之方式，
    有「直接」及「確定間接」之方式，即由行為人對被害人為
    加害之通知及行為人將加害之旨通知第三人，並明示其轉知
    被害人。如為「不確定間接」之方式，行為人將加害之旨通
    知第三人，而未明示其轉知被害人，即與刑法第305 條之要
    件未合。由於被告於本院審理中自陳：不確定告訴人是否在
    線上等語（詳本院卷第73頁）。且告訴人亦於原審審理中證
    稱：並未當場看到本案直播，是一位吳先生跟我說被告直播
    的事情等語（詳原審訴字卷第108頁倒數第2行至第109頁第3
    行）。另在被告於直播過程中，並未對觀看直播之觀眾明示
    將其所述恐嚇事實轉告告訴人；且告訴人亦未於直播過程中
    ，出面回應被告，被告經由直播，應知悉此事等情，亦有勘
    驗報告可參（詳本院卷第79頁以下）。因此，在被告知悉告
    訴人並未於直播過程中，出面回應之下，已難認定被告係以
    「直接」及「確定間接」之方式，將「順便把羅○○給我帶來
    ，要死一起死，黃泉路上有一起陪」、「羅○○你如果真的站
    在我家就對啦，我跟你說我甘願一命賠一命，你看我敢還不
    敢」等加害之通知，傳達予告訴人知悉。再者，被告僅係在
    直播過程中，發表上開言論，至於該言論內容之後是否會轉
    傳予告訴人知悉，則取決於偶然、不確定之他人行為，非被
    告所能掌控，尚難認係在被告預見之範圍內。因此，被告所
    為僅屬單純之在外揚言加害，依前開說明，與恐嚇危害安全
    罪之要件自屬有違。
　㈣綜上，本件並無證據證明被告有檢察官所指之非公務機關非
    法利用個人資料、恐嚇等罪嫌。此外，復查無其他證據足資
    認定被告確有上開犯行，被告犯罪即屬不能證明。惟此部分
    如成立犯罪，檢察官認與前開起訴論罪科刑之公然侮辱部分
    ，具有想像競合犯之裁判上一罪關係，爰不另為無罪判決之
    諭知。原審以此部分不能證明被告犯罪，而為被告有利之認
    定，核無違誤。檢察官以被告此部分應成立犯罪為由，提起
    上訴，指摘原判決此部分為不當，為無理由。
參、被告雖請求調閱告訴人對其為恐嚇等犯行之資料。惟此部分
    係屬告訴人另一犯行，與本案並無重要關聯，應無調閱之必
    要，附此說明。
據上論結，應依刑事訴訟法第369 條第1 項、第364 條、第299 
條第1 項前段，判決如主文。
本案經檢察官陳筱茜提起公訴，檢察官林敏惠提起上訴，檢察官
李啟明到庭執行職務。
中　　華　　民　　國　　111 　年　　8 　　月　　31　　日
                  刑事第三庭    審判長法  官  吳進寶
                                      法  官  徐美麗
                                      法  官  方百正
以上正本證明與原本無異。
恐嚇部分不得上訴。
公然侮辱部分，被告如不服本判決應於收受本判決後20日內向本
院提出上訴書狀，其未敘述上訴理由者，並得於提起上訴後20日
內向本院補提理由書狀（均須按他造當事人之人數附繕本）「切
勿逕送上級法院」。
非公務機關非法利用個人資料部分，檢察官如不服本判決應於收
受本判決後20日內向本院提出上訴書狀，其未敘述上訴理由者，
並得於提起上訴後20日內向本院補提理由書狀（均須按他造當事
人之人數附繕本）「切勿逕送上級法院」。
本判決須符合刑事妥速審判法第9條之規定始得上訴。
刑事妥速審判法第9條規定：
除前條情形外，第二審法院維持第一審所為無罪判決，提起上訴
之理由，以下列事項為限：
一、判決所適用之法令牴觸憲法。
二、判決違背司法院解釋。
三、判決違背判例。
刑事訴訟法第377條至第379條、第393條第1款規定，於前項案件
之審理，不適用之。
中　　華　　民　　國　　111 　年　　8 　　月　　31　　日
　　　　　　　　　　　　　　　　　　　書記官  呂姿儀
附錄本判決論罪科刑所依據之法條：
刑法第309條
公然侮辱人者，處拘役或 9 千元以下罰金。
以強暴犯前項之罪者，處 1 年以下有期徒刑、拘役或 1 萬 5
千元以下罰金。